---
title: "data_analysis"
author: "Orhan"
date: "14 09 2020"
output:
  html_document:
    theme: flatly
    df_print: paged
    number_sections: yes
  pdf_document: 
    number_sections: yes
editor_options: 
  chunk_output_type: console
---

```{r setup, include=FALSE}
knitr::opts_chunk$set(
	echo = FALSE,
	message = FALSE,
	warning = FALSE
)
```

# Giriş {-}

Bu dökümanda upwork'e dahil olunması durumunda bir haftada çalışılan saat sayısı ve alınacak saatlik bedel değişkenleri üzerinden aylık gelir hesaplamaları yapılmıştır. 

```{r libraries}
library(tidyverse)
```

```{r create data}
data <- as_tibble(expand.grid(c(1:6) * 5, c(0:5) * 10 + 25))
```

```{r coefficients}
week_to_month_coef <- 365.6 / 12 / 7
exchange_rate <- 7.5
upwork_rate <- 0.2
tax_ratio <- 0.2
```

```{r create variables}
data <- data %>%
  rename(
    hourly_rate = Var1,
    weekly_work_hour = Var2
  ) %>%
  mutate(monthly_income_usd = round(
    hourly_rate *
      weekly_work_hour *
      week_to_month_coef *
      (1 - upwork_rate)
  )) %>%
  mutate(
    monthly_income_tl = round(monthly_income_usd * 7.5,0)
  ) %>%
  mutate(
    monthly_income_tl_net = round(monthly_income_tl * (1 - tax_ratio))
  )
```

# Dolar bazında
En temel olarak bu iki değişkenin çarpımı haftalık geliri ifade ediyor. Bir ayda `r round(week_to_month_coef,2)` hafta olduğunu göre farklı kombinasyonlara göre aylık gelirler upwork'ın payı çıktıktan sonra dolar bazında şöyle oluşuyor.
```{r monthly income usd}
data %>%
  mutate(weekly_work_hour = paste("$", weekly_work_hour, sep = "")) %>%
  ggplot(aes(
    x = weekly_work_hour,
    y = reorder(hourly_rate, -hourly_rate),
    fill = monthly_income_usd
  )) +
  geom_tile() +
  ggtitle("Heatmap of Monthly Income depending on Weekly Work Hour and Hourly Rate") +
  xlab("Hourly Rate") +
  ylab("Weekly Work Hour") +
  scale_x_discrete(labels = c("$25", "$35", "$45", "$55", "$65", "$75")) +
  scale_fill_distiller(name = "Aylık\nGelir", palette = "Reds", direction = 1) +
  geom_text(
    aes(
      x = weekly_work_hour,
      y = reorder(hourly_rate, -hourly_rate),
      label = paste("$", as.character(monthly_income_usd), sep = "")
    ),
    color = "black",
    size = 4
  )
```
```{r}
```

# TL bazında

Aynı tablonun tl versiyonu aşağıdaki gibi.
```{r monthly income tl}
data %>%
  mutate(weekly_work_hour = paste("$", weekly_work_hour, sep = "")) %>%
  ggplot(aes(
    x = weekly_work_hour,
    y = reorder(hourly_rate, -hourly_rate),
    fill = monthly_income_tl
  )) +
  geom_tile() +
  ggtitle("Heatmap of Monthly Income depending on Weekly Work Hour and Hourly Rate") +
  xlab("Hourly Rate") +
  ylab("Weekly Work Hour") +
  scale_x_discrete(labels = c("$25", "$35", "$45", "$55", "$65", "$75")) +
  scale_fill_distiller(name = "Aylık\nGelir", palette = "Reds", direction = 1) +
  geom_text(
    aes(
      x = weekly_work_hour,
      y = reorder(hourly_rate, -hourly_rate),
      label = paste(format(monthly_income_tl,big.mark = "."),"tl")
    ),
    color = "black",
    size = 4
  )
```

Elbette şimdiye kadarki incelememizde vergiler hesaba katılmadı. Ancak araştırmama göre yurtdışına yapılan bu tip hizmetlerde KDV muhafiyeti ve %50 gelir vergisi istisnası var. Bu şartlar altında aylık net geliri ücretten kesilecek vergiyi %`r round(tax_ratio*100)` olarak varsayarak yine tl olarak gösteriyoruz.

```{r monthly income tl net, echo=FALSE, message=FALSE, warning=FALSE}
data %>%
  mutate(weekly_work_hour = paste("$", weekly_work_hour, sep = "")) %>%
  ggplot(aes(
    x = weekly_work_hour,
    y = reorder(hourly_rate, -hourly_rate),
    fill = monthly_income_tl_net
  )) +
  geom_tile() +
  ggtitle("Heatmap of Monthly Income depending on Weekly Work Hour and Hourly Rate")+ theme_tufte() +
  xlab("Hourly Rate") +
  ylab("Weekly Work Hour") +
  scale_x_discrete(labels = c("$25", "$35", "$45", "$55", "$65", "$75")) +
  scale_fill_distiller(name = "Aylık\nGelir", palette = "Reds", direction = 1) +
  geom_text(
    aes(
      x = weekly_work_hour,
      y = reorder(hourly_rate, -hourly_rate),
      label = paste(format(monthly_income_tl_net,big.mark = "."),"tl")
    ),
    color = "black",
    size = 4
  )
```